臺灣高雄地方法院民事判決
111年度訴字第716號
原      告  臺灣中小企業銀行股份有限公司

法定代理人  林謙浩
訴訟代理人  黃郁庭
被      告  全美飲食店即吳祈成


            吳政勳

上列當事人間請求清償借款事件，本院於民國111年8月3日言詞
辯論終結，判決如下：
    主      文
被告應連帶給付原告新臺幣4,549,179元，及如附表所示之利息
與違約金。
訴訟費用由被告連帶負擔。
    事實及理由
一、本件被告均經合法通知，未於言詞辯論期日到場，核無民事
    訴訟法第386 條所列各款情形，爰依原告之聲請，由其一造
    辯論而為判決。
二、原告主張：被告全美飲食店即吳祈成邀同被告吳政勳為連帶
    保證人，向原告分別借款：㈠、於民國106年6月30日借款新
    臺幣(下同)250萬元，並簽立借據，約定借款期間自106年7
    月3日至109年7月3日止，利率則按原告一年期定期儲蓄存款
    機動利率加年率2.11％計息（現為3.2％=1.09+2.11），自實
    際撥款日起，依年金法，按月攤還本息。嗣被告就上開借據
    250萬元部分，先後為授信條件變更：①於108年6月20日簽立
    契據條款變更契約書，約定自108年5月3日起至109年5月3日
    止，每月固定攤還本金1萬元，利息依授信餘額計收，屆期
    按月繳息，本金依剩餘期限按月平均攤還；②於109年5月19
    日簽立契據條款變更契約書，借款期間變更為自106年7月3
    日起至110年7月3日止，並約定每月固定攤還本金1萬元1年
    ，按月繳息，及自109年5月20日起至110年5月20日止，利率
    改按原借款利率(即原告一年期定期儲蓄機動利率)加1.3％機
    動計息，期滿按原借款利率機動計息；③於110年5月28日簽
    立契據條款變更契約書，申請延展到期日至114年5月3日止
    。並依借據第5條之約定，如逾期償還本金或利息時，按借
    款總餘額應自償還日起，逾期6個月以內者，按上開利率10％
    ，逾期超過6個月部分，按上開利率20％加付違約金。㈡、又
    於107年4月30日借款200萬元，並簽立借據，約定借款期限
    自107年5月2日至110年5月2日止，利率則按原告一年期定期
    儲蓄存款機動利率加年率2.41％計息（現為3.5％即1.09+2.41
    ），自實際撥款日起，本金按月平均攤還，利息按月計付。
    嗣被告就上開借據200萬元部分，先後為授信條件變更：①於
    108年6月20日簽立契據條款變更契約書，約定自108年5月2
    日起至109年5月2日止，每月固定攤還本金1萬元，利息依授
    信餘額計收，屆期按月繳息，本金依剩餘期限按月平均攤還
    ；②於109年5月19日簽立契據條款變更契約書，借款期間變
    更為自107年5月2日起至111年5月2日止，並約定每月固定攤
    還本金1萬元1年，按月繳息，及自109年5月20日起至110年5
    月20日止，利率改按原借款利率(即原告一年期定期儲蓄機
    動利率)加1.6％機動計息，期滿按原借款利率機動計息；③於
    110年5月28日簽立契據條款變更契約書，申請延展到期日至
    114年5月2日止。並依借據第5條之約定，如逾期償還本金或
    利息時，按借款總餘額應自償還日起，逾期6個月以內者，
    按上開利率10％，逾期超過6個月部分，按上開利率20％加付
    違約金。㈢、另於109年5月19日申請借款總額度500萬元，分
    次撥付，並簽訂受嚴重特殊傳染性肺炎影響發生營運困難事
    業資金紓困振興貸款契約書。約定借款期間自109年5月20日
    起至112年5月20日止，自實際撥款日起，本金按月平均攤還
    ，利息按月計付。借款利率約定借款到期或視為到期日時，
    利率改按原告基準利率(月調整)加年息3％計付計息，現為年
    息5.27％(2.27％+3％)。嗣被告就上開振興貸款500萬元範圍內
    ，先後出具授信動用申請書暨借據，①於109年5月20日借款4
    58,850元；②於109年6月3日借款442,377元；③於109年6月30
    日借款895,172元；④於109年8月4日借款929,533元：⑤於109
    年9月2日借款900,275元⑥於109年10月5日借款865,053元；⑦
    於109年11月2日借款500,000元。嗣於110年7月30日與原告
    簽立契據條款變更契約，就上開7筆動用借款，申請本金寬
    緩，約定自110年6月起至111年6月(12期)暫緩攤還本金，利
    息按月依授信餘額計收，寬限期滿後，按月繳息，本金按月
    平均攤還。並依振興貸款契約書第8條之約定，如逾期償還
    本金或利息時，按借款總餘額應自償還日起，逾期6個月以
    內者，按上開利率10％，逾期超過6個月部分，按上開利率20
    ％加付違約金。詎被告僅繳息至111年3月起即未依約清償，
    經催討未果，原告依授信約定書第15條、第16條之約定主張
    上開借款債務已視為全部到期，被告迄今尚積欠本金總計4,
    549,179元及如附表所示之利息、違約金未為清償。另被告
    吳政勳為連帶保證人，自應就本件借款負連帶清償之責，為
    此，爰依消費借貸及連帶保證之法律關係，提起本件訴訟等
    語。並聲明：如主文第1 項所示。
三、被告均未於言詞辯論期日到場，亦未提出書狀作何聲明或陳
    述
四、稱消費借貸者，謂當事人一方移轉金錢或其他代替物之所有
    權於他方，而約定他方以種類、品質、數量相同之物返還之
    契約；借用人應於約定期限內，返還與借用物種類、品質、
    數量相同之物。遲延之債務，以支付金錢為標的者，債權人
    得請求依法定利率計算之遲延利息，但約定利率較高者，仍
    從其約定利息；當事人得約定債務人不履行債務時，應支付
    違約金，民法第474 條第1 項、第478 條前段、第233 條第
    1 項、第250 條第1 項分別定有明文。又數人負同一債務，
    明示對於債權人各負全部給付之責任者，為連帶債務，民法
    第272條第1項已有明文，而所謂連帶保證債務，係指保證人
    與主債務人負同一債務，對於債權人各負全部給付之責任者
    而言。又連帶債務人之債權人，得對於債務人中之一人或數
    人，或其全體，同時或先後請求全部或一部之給付，且連帶
    債務未全部履行前，全體債務人仍負連帶責任，民法第273
    條亦定有明文。
五、原告主張之事實，業據其提出與所述相符之借據2份、受嚴
    重特殊傳染病肺炎影響發生營運困難事業資金紓困振興貸款
    契約書暨同意書1份、借據暨授信動用申請書7份、契據條款
    變更契約7份、授信約定書8份、原告公司撥還款明細查詢單
    9份、放款利率歷史資料表2份等件為證，又被告經合法通知
    ，均未於言詞辯論期日到場，亦未提出準備書狀爭執，參酌
    民事訴訟法第280條第3項前段之規定，應對原告之主張為自
    認，堪認原告主張之事實為真實。故原告基於消費借貸及連
    帶保證法律關係，請求被告連帶給付如主文第1項所示之金
    額、利息及違約金，即屬正當，應予准許。
六、訴訟費用負擔之依據：民事訴訟法第78條、第85條第2 項。
中　　華　　民　　國　　111 　年　　8 　　月　　23　　日
                  民事第二庭  法　官　鄭  瑋
以上正本係照原本作成。
如對本判決上訴，須於判決送達後20日內向本院提出上訴狀。如
委任律師提起上訴者，應一併繳納上訴審裁判費。
中　　華　　民　　國　　111 　年　　8 　　月　　25　　日
                              書記官  李佩穎
附表
編號 債權本金 （新臺幣） 利息計算期間  利息 (年息%) 違約金 1 579,682元 自111年3月3日起111年3月20日止 2.95 自111年4月4日起至清償日止，逾期在6個月內者，按左開利率10％逾期超過6個月者，按左開利率20％計算之違約金   自111年3月21 日起至清償日止 3.2  2 465,548元 自111年4月2日起至清償日止 3.5 自111年5月3日起至清償日止，逾期在6個月內者，按左開利率10％逾期超過6個月者，按左開利率20％計算之違約金 3 273,993元 自111年3月23日起至清償日止  5.27 自111年4月24日起至清償日止，逾期在6個月內者，按左開利率10％逾期超過6個月者，按左開利率20％計算之違約金 4 294,921元 自111年3月3日起至清償日止  5.27 自111年4月4日起至清償日止，逾期在6個月內者，按左開利率10％逾期超過6個月者，按左開利率20％計算之違約金 5 588,260元 自111年3月30日起至清償日止  5.27 自111年5月1日起至清償日止，逾期在6個月內者，按左開利率10％逾期超過6個月者，按左開利率20％計算之違約金 6 656,143元 自111年3月4日起至清償日止  5.27 自111年4月5日起至清償日止，逾期在6個月內者，按左開利率10％，逾期超過6個月者，按左開利率20％計算之違約金 7 654,746元 自111年3月2日起至清償日止  5.27 自111年4月3日起至清償日止，逾期在6個月內者，按左開利率10％，逾期超過6個月者，按左開利率20％計算之違約金 8 648,789元 自111年3月5日起至清償日止  5.27 自111年4月6日起至清償日止，逾期在6個月內者，按左開利率10％，逾期超過6個月者，按左開利率20％計算之違約金 9 387,097元 自111年3月5日起至清償日止 5.27 自111年4月6日起至清償日止，逾期在6個月內者，按左開利率10％，逾期超過6個月者，按左開利率20％計算之違約金 總額 4,549,179元